【裁判字號】    97,訴,1662
【裁判日期】    980106
【裁判案由】    違反毒品危害防制條例
【裁判全文】
臺灣屏東地方法院刑事判決              97年度訴字第1662號
公  訴  人  臺灣屏東地方法院檢察署檢察官
被      告  甲○○
                    現在臺灣屏東監獄執行中
上列被告因違反毒品危害防制條例案件，經檢察官提起公訴（97
年度毒偵字第2136號），被告就被訴事實為有罪之陳述，本院裁
定行簡式審判程序，判決如下：
    主  文
甲○○施用第一級毒品，累犯，處有期徒刑壹年。又施用第二級
毒品，累犯，處有期徒刑陸月。應執行有期徒刑壹年肆月。
    事  實
一、甲○○前於民國92年間因施用毒品案件，經本院以92年度毒
    聲字第1444號裁定送觀察、勒戒後，認無繼續施用毒品之傾
    向，於92年12月2 日觀察、勒戒執行完畢釋放，由臺灣屏東
    地方法院檢察署檢察官以92年度毒偵字第1593號不起訴處分
    確定。復於93年間因違反毒品危害防制條例案件，經本院以
    93年度訴字第664 號判決判處有期徒刑1 年、6 月，應執行
    有期徒刑1 年4 月確定；又於94年間因竊盜、贓物案件，經
    本院以94年度易字第39號判決判處有期徒刑1 年、3 月，應
    執行有期徒刑1 年2 月確定；再於94年間因違反毒品危害防
    制條例案件，經本院以94年度訴字第245 號判決判處有期徒
    刑8 月、4 月，應執行有期徒刑10月確定，上開各徒刑嗣經
    接續執行，自94年1 月1 日起入監服刑，迄96年5 月10日因
    縮短刑期假釋出監，嗣於96年7 月16日因中華民國96年罪犯
    減刑條例施行而執行完畢。詎甲○○猶不知悛悔，於觀察、
    勒戒執行完畢釋放後5 年內，復基於施用第一級毒品海洛因
    之犯意，於97年7 月19日0 時許，在屏東縣屏東市某公廁內
    ，以將第一級毒品海洛因加水再以注射針筒注入體內之方式
    ，施用第一級毒品海洛因1 次。甲○○並另基於施用第二級
    毒品甲基安非他命之犯意，於施用第一級毒品海洛因後，旋
    以將第二級毒品甲基安非他命置於玻璃球內加熱燒烤再吸食
    所產生煙霧之方式，施用第二級毒品甲基安非他命1 次。嗣
    於97年7 月21日23時10分許，在屏東縣萬巒鄉○○村○○路
    3 號前，因形跡可疑為警盤查見其手臂有注射痕跡向其詢問
    ，甲○○乃坦承施用毒品並同意採尿送驗而查獲。
二、案經屏東縣政府警察局內埔分局報請臺灣屏東地方法院檢察
    署檢察官偵查起訴。
    理  由
一、本件被告甲○○所犯係死刑、無期徒刑、最輕本刑為3 年以
    上有期徒刑以外之罪，其於準備程序中就被訴事實為有罪之
    陳述，經法官告知簡式審判程序之旨，並聽取當事人之意見
    後，本院認為適宜由受命法官獨任進行簡式審判程序。
二、上揭事實，業據被告甲○○警詢時及本院審理時坦承不諱，
    且被告為警所採集之尿液檢體，經送請臺灣檢驗科技股份有
    限公司以酵素免疫分析法及氣相層析質譜儀法檢驗，結果呈
    甲基安非他命及嗎啡陽性反應，有該公司濫用藥物尿液檢驗
    報告1 紙在卷足憑（見警卷第3 頁），堪信被告上開自白確
    與事實相符。又被告先前如事實欄所載，其於92年間因施用
    毒品案件，經本院以92年度毒聲字第1444號裁定送觀察、勒
    戒後，認無繼續施用毒品之傾向，於92年12月2 日觀察、勒
    戒執行完畢釋放，由臺灣屏東地方法院檢察署檢察官以92年
    度毒偵字第1593號不起訴處分確定等情，有臺灣高等法院被
    告前案紀錄表在卷足憑，本件事證已臻明確，被告於觀察、
    勒戒執行完畢釋放後5 年內，再犯本件施用第一級毒品海洛
    因及第二級毒品甲基安非他命之犯行洵堪認定。
三、查海洛因為毒品危害防制條例第2 條第2 項第1 款明定之第
    一級毒品；甲基安非他命為同條例第2 條第2 項第2 款明定
    之第二級毒品，均不得持有及施用，核被告甲○○所為，係
    犯該條例第10條第1 項之施用第一級毒品罪及同條第2 項之
    施用第二級毒品罪。其施用前持有第一級毒品海洛因及第二
    級毒品甲基安非他命之低度行為，應分別為其施用第一級毒
    品海洛因及第二級毒品甲基安非他命之高度行為所吸收，不
    另論罪。被告所犯施用第一級毒品罪及施用第二級毒品罪2
    罪間，犯意個別、行為互殊，應予分論併罰。被告前於93年
    間因違反毒品危害防制條例案件，經本院以93年度訴字第66
    4 號判決判處有期徒刑1 年、6 月，應執行有期徒刑1 年4
    月確定；又於94年間因竊盜、贓物案件，經本院以94年度易
    字第39號判決判處有期徒刑1 年、3 月，應執行有期徒刑1
    年2 月確定；再於94年間因違反毒品危害防制條例案件，經
    本院以94年度訴字第245 號判決判處有期徒刑8 月、4 月，
    應執行有期徒刑10月確定，上開各徒刑嗣經接續執行，自94
    年1 月1 日起入監服刑，迄96年5 月10日因縮短刑期假釋出
    監，嗣於96年7 月16日因中華民國96年罪犯減刑條例施行而
    執行完畢等情，有臺灣高等法院被告前案紀錄表1 份在卷可
    稽，其於受徒刑之執行完畢，5 年以內故意再犯本件有期徒
    刑以上之罪，為累犯，所犯2 罪均應依刑法第47條第1 項之
    規定加重其刑。爰審酌被告前經觀察、勒戒後，仍未戒斷其
    施用毒品之惡習，並參酌其素行狀況、犯罪之動機、目的、
    手段、所生戕害其身心情形及犯罪後坦承犯行，態度尚非惡
    劣等一切情狀，分別就其施用第一級毒品海洛因及第二級毒
    品甲基安非他命犯行，量處如主文所示之刑，並定其應執行
    之刑，以資懲儆。
據上論斷，應依刑事訴訟法第299 條第1 項前段、第273 條之1
第1 項，毒品危害防制條例第10條第1 項、第2 項，刑法第11條
前段、第47條第1 項、第51條第5 款，判決如主文。
本案經檢察官李侑姿到庭執行職務。
中    華    民    國    98    年    1     月    6     日
                  刑事第五庭    法  官  林家聖
以上正本證明與原本無異。
如不服本判決應於收受判決後10日內向本院提出上訴書狀，並
應敘述具體理由；其未敘述上訴理由者，應於上訴期間屆滿後
20日內向本院補提理由書（均須按他造當事人之人數附繕本）
「切勿逕送上級法院」。
中    華    民    國    98    年    1     月    6    日
                                書記官  陳蓉柔
附錄本判決論罪科刑法條全文：
毒品危害防制條例第10條
施用第一級毒品者，處六月以上五年以下有期徒刑。
施用第二級毒品者，處三年以下有期徒刑。


司法院資訊處製作；財團法人民間司法改革基金會備份。
